臺灣基隆地方法院刑事判決　　　　　　　100年度易字第187號
公　訴　人　臺灣基隆地方法院檢察署檢察官
被　　　告　李金水
上列被告因竊盜案件，經檢察官提起公訴（100 年度偵字第1280
號），本院判決如下：
    主  文
李金水攜帶兇器竊盜，未遂，累犯，處有期徒刑伍月，如易科罰
金，以新台幣壹仟元折算壹日。
    事實
一、李金水曾因施用毒品案件，經本院於99年5 月4 日以99年度
    基簡字第659 號判決判處有期徒刑3 月確定，甫於民國100
    年1 月28日縮刑期滿執行完畢，詎猶不知悔改，意圖為自己
    不法之所有，於100 年3 月1 日23時許，持客觀上足以危害
    身體、生命之鐵撬1 支，至新北巿萬里區基隆港務局萬里區
    野柳信號臺，拆除屋內之鐵捲門及鐵製品等物，尚未得手之
    際，為在附近察看之朱銀清發覺，朱銀清旋即報警處理並出
    面阻攔李金水，警員金文貴、莊育承獲報抵達現場時，見李
    金水與朱銀清正在拉扯，乃上前圍捕，李金水見警前來，即
    趁隙逃離現場，並遺留行竊用之鐵撬1 支。
二、案經新北巿政府政府警察局金山分局報告臺灣基隆地方法院
    檢察署檢察官偵查起訴。
    理  由
壹、程序事項（關於證據能力）
    按被告以外之人於審判外之言詞或書面陳述，除法律有規定
    者外，不得作為證據。又被告以外之人於審判外之陳述，雖
    不符合同法第159 條之1 至第159 條之4 之規定，但經當事
    人於審判程序同意作為證據，法院審酌該言詞陳述或書面陳
    述作成時之情況，認為適當者，亦得為證據。當事人、代理
    人或辯護人於法院調查證據時，知有第159 條第1 項不得為
    證據之情形，而未於言詞辯論終結前聲明異議者，視為有前
    項之同意，刑事訴訟法第159 條第1 項及第159 條之5 分別
    定有明文。本件被告及檢察官於言詞辯論終結前，就本件卷
    內被告以外之人於審判外之陳述（包括人證、書證），於本
    院審理時均表示不爭執，且同意做為證據，經本院審酌該等
    證據之做成情況，核無違法取證或其他瑕疵，認均適為本案
    認定事實之依據，依刑事訴訟法第159 條之5 規定，均有證
    據能力。
貳、實體事項
一、訊據被告李金水否認涉有上開加重竊盜犯行，辯稱：100 年
    3 月1 日晚上並沒有到新北巿萬里區基隆港務局萬里區野柳
    訊號臺云云，經查：被告於100 年3 月1 日23時許，在新北
    巿萬里區基隆港務局萬里區野柳信號臺，以鐵撬拆除之方式
    竊取野柳信號臺之鐵捲門、鐵製品等物且未及攜走即逃離等
    情，業據證人朱銀清於偵查中證述：「100 年3 月1 日晚上
    10點多，我看到李金水在撬東西，我就打電話叫警察來，警
    察來時被告本來要拿鐵撬打我，後來警察就喊他、制止他，
    他有留下鐵撬」；到場查緝之員警金文貴於偵查中結證稱：
    「100 年3 月1 日22點時所裏通知，港務局野柳信號臺失竊
    ，報案人在現場等，我跟莊育承警員到場，會同報案人朱銀
    清，發現竊嫌正在撬窗戶，所以就包圍，我走到室內，朱銀
    清走外面，朱銀清有制止竊賊，且雙方有拉扯，我從窗戶內
    跳出來時，竊賊看到警察就跑了，我看到時是叫他的名字「
    阿水」（台語），我認識他，長相看得清楚，我有看到竊賊
    使用一支長柄鐵撬對朱銀清比劃，我稱的阿水為此人（指認
    李金水照片）」等語明確，此外，有現場照片22幀附卷及鐵
    撬1 支扣案，是互核上情以觀，堪認被告李金水確有以鐵撬
    竊取野柳訊號臺之鐵捲門及鐵製品等物未遂無疑。是被告所
    辯，顯係事後卸責之詞，洵無足採，本案事證明確，被告之
    犯行明確，應依法論科。
、論罪科刑
一、按刑法第321 條第1 項第3 款之攜帶兇器竊盜罪，係以行為
    人攜帶兇器竊盜為其加重條件，此所謂兇器，其種類並無限
    制，凡客觀上足對人之生命、身體、安全構成威脅，具有危
    險性之兇器均屬之，且祇須行竊時攜帶此種具有危險性之兇
    器為已足，並不以攜帶之初有行兇之意圖為必要（最高法院
    79年度台上字第5253號判例意旨參照）。被告為竊盜行為時
    ，所攜帶之長柄鐵撬為鐵製品，屬質地堅硬尖端銳利之物，
    在客觀上足以對人之生命、身體、安全構成威脅，具有危險
    性，自屬兇器無訛。
二、核被告李金水所為，係犯係刑法第321 條第1 項第3 款攜帶
    兇器加重竊盜罪。被告已著手犯罪行為之實行而未遂，爰依
    刑法第25條第2 項之規定減輕其刑。又被告曾受有期徒刑之
    執行完畢，有臺灣高等法院被告前案紀錄表在卷可稽，其受
    有期徒刑之執行完畢後，5 年內再故意犯本件數次有期徒刑
    以上之罪，為累犯，應依刑法第47條第1 項之規定加重其刑
    ，並依法先加後減。爰審酌被告不思正當方式以換取財物，
    因缺錢花用，即以竊盜方式冀求不勞而獲，觀念殊不足取，
    亟待矯治，兼衡被告竊盜方法、所生危害，暨其犯後否認犯
    行等一切情狀，量處如主文所示之刑，並諭知易科罰金之折
    算標準，以資懲儆。
三、扣案之鐵撬1 支，雖為被告持以供作本件竊盜犯行所用之物
    ，惟被告否認為其所有，且無證據證明扣案之鐵撬確為被告
    所有之物，爰不予宣告沒收，併予敘明。
肆、不另為無罪諭知部分
一、公訴意旨另略以；被告李金水意圖為自己不法之所有，於10
    0 年3 月1 日約13時20分許，至新北巿萬里區基隆港務局萬
    里區野柳信號臺，持其得為兇器之自備鐵撬1 支，將信號臺
    裡之鋁窗及樓梯上之銅條撬下，放置在其袋子裡而竊盜得手
    ，因認其涉有竊盜罪嫌云云。
二、按犯罪事實應依證據認定之，無證據不得認定犯罪事實；不
    能證明被告犯罪者，應諭知無罪之判決，刑事訴訟法第154
    條第2 項、第301 條第1 項分別定有明文。次按認定不利於
    被告之事實，須依積極證據，苟積極證據不足為不利於被告
    事實之認定時，即應為有利於被告之認定，更不必有何有利
    之證據（最高法院30年上字第816 號判例意旨參照）。公訴
    意旨認被告涉有上開竊盜罪嫌，係以證人朱銀清之證述，為
    其主要論據。
三、訊據被告堅決否認上開竊盜之犯行。經查，證人朱銀清於警
    詢中並未提及被告於100 年3 月1 日13時20分，至新北巿萬
    里區基隆港務局萬里區野柳信號臺行竊一事，於偵查中則證
    稱：「當天下午我撿資源回收的東西，路過那邊，看到有東
    西被撬開，就有看到被告的機車放在附近；3 月1 日下午4
    點多我有看到竊賊拿一大包東西，竊賊看到我就把那一大包
    東西放在摩托車前騎車走了，我沒有看到裡面裝什麼，那時
    我看到窗戶被撬及樓梯的銅條不見」等語，證人既未親見被
    告於100 年3 月1 日13時20分有行竊之行為，再則亦未看見
    被告所拿之物品內容，實不能僅因信號臺之窗戶及樓梯銅條
    不見，遽認即係被告在100 年3 月1 日13時20分所竊取，從
    而，自難僅因證人見被告曾在失竊處所出現，遽認被告涉有
    上開竊盜犯行。此外，復查無其他積極證據足證被告確有公
    訴人所指上揭竊盜之犯行，被告上揭犯罪既屬不能證明，本
    應為被告無罪之諭知，惟因公訴意旨認此部分與經前開起訴
    經本院認定有罪之竊盜部分，為實質上一罪之關係，爰不另
    為無罪之諭知，附此敘明。
據上論斷，應依刑事訴訟法第299 條第1 項前段，刑法第321 條
第1 項第3 款、第2 項、第25條第2 項、第47條第1 項、第41條
第1 項前段，判決如主文。
本案經檢察官吳志中到庭執行職務。
中    華    民    國   100    年    5     月    31    日
                  刑事第五庭法    官  吳佳齡
以上正本證明與原本無異。
如不服本判決應於收受送達後10日內向本院提出上訴書狀，並應
敘述具體理由；其未敘述上訴理由者，應於上訴期間屆滿後20日
內向本院補提理由書（均須按他造當事人之人數附繕本）「切勿
逕送上級法院」。
中    華    民    國   100    年    5     月    31    日
                            書 記 官  莊智凱
附錄論罪法條：
中華民國刑法第321條
（加重竊盜罪）
犯竊盜罪而有下列情形之一者，處 6 月以上、5 年以下有期徒
刑，得併科新臺幣 10 萬元以下罰金：
一、侵入住宅或有人居住之建築物、船艦或隱匿其內而犯之者。
二、毀越門扇、牆垣或其他安全設備而犯之者。
三、攜帶兇器而犯之者。
四、結夥三人以上而犯之者。
五、乘火災、水災或其他災害之際而犯之者。
六、在車站、埠頭、航空站或其他供水、陸、空公眾運輸之舟、
    車、航空機內而犯之者。
前項之未遂犯罰之。